# 国际信用证会计处理

提问人：yezizi 时间：2021-01-07 14:33:05
关于信用证平时接触的比较少，只是知道一般是作为表外业务，开证时不做处理（除了保证金转列其他货币资金），表外做备查簿，应付账款不做减少处理，信用证到期时，借:应付账款 贷：应付票据。不知道这个理解对不对？ 这次去尽调一家民营企业，供应商大部分是国外企业，因此采用国际信用证结算，沟通整改意见时，我提到信用证是表外业务，会计提出了强烈反对，并提出以下几个理由，本人自惭专业能力不够，甚至都有点被说服了，求大佬解惑：
公司给供应商开具不可撤销的 LC国际信用证，信用证约定提货XX天后到期（这里假设 90 天），企业开证时就转20%保证金和 借：应付账款贷：应付票据，理由有三 ：
1. 信用证不可撤销，开出后不管怎么样 银行都会付款给供应商，剩下的是公司和银行之间的结算义务了，那我的应付账款就要冲掉，然后用应付票据反映企业跟银行之间的结算义务，并且当地银行也要求企业这么做，因为这样通过企业的报表可以跟银行的信用报告相关信用证项目进行核对；
2.银行一般会在早于信用证到期日（具体哪天公司不知道，但肯定不到 90 天，可能是当天或者 30 天？不重要 反正早于 90 天，不然供应商等于给了公司账期，供应商不会同意），那供应商那边的应收账款就核销掉了，而如果做表外业务的话，公司要到 90 天到期的时候才核销应付账款，那到时候月末对账和审计发函时，供应商拿着公司盖章的应付账款 再来要一遍钱，公司不是亏死啦
3.寻找新供应商时，公司的报表挂了很大的应付账款，对于供应商来说会比较难看，而如果挂应付票据，虽然负债总额一样，但是就变成了公司跟银行之间的事情，而且公司也交了一定的保证金，能开出这么多金额的信用证，供应商一般会更愿意跟公司合作。
求大佬们帮助，我如何才能反杀会计，给出一点杀手锏的理由吧！或者本来对于开证做表外业务也不是强求的？
信用证, 审计, cpa

回答人：chenyiwei
你对信用证会计处理的基本理解合理，但“信用证是表外业务”是针对银行而言的；针对企业，还是在业务发生时及时进行账务处理。
开立信用证被冻结或转入保证金时，借记其他货币资金，此时不涉及对应付账款的会计处理。
在已确认应付账款的前提下，在已开出汇票时，转为应付票据。应付票据的核销应当是在收到银行的款项已划出的通知时。